【裁判字號】    95,訴,2041
【裁判日期】    950811
【裁判案由】    毒品危害防制條例
【裁判全文】
臺灣板橋地方法院刑事判決              95年度訴字第2041號
公  訴  人  臺灣板橋地方法院檢察署檢察官
被      告  甲○○
上列被告因違反毒品危害防制條例案件，經檢察官提起公訴（九
十五年度毒偵字第三五七二號），被告就被訴事實為有罪陳述，
本院改行簡式審判程序審理，判決如下：
    主  文
甲○○連續施用第一級毒品，累犯，處有期徒刑拾月。扣案注射
針筒壹支，沒收之。
    事  實
一、甲○○曾於民國八十九年四月間、九十一年一月間，分別因
    施用毒品案件，經臺灣雲林地方法院以八十九年度毒聲字第
    五三三號及九十一年度毒聲字第二二號先後二次裁定送觀察
    、勒戒後，均無繼續施用毒品之傾向，由臺灣雲林地方法院
    檢察署檢察官分別於八十九年六月十六日、九十一年四月二
    十三日，各以八十九年度毒偵字第五○一號、九十一年度毒
    偵緝字第三九號、九十一年度毒偵字第三一八號為不起訴處
    分確定。復於九十一年八月間因施用毒品案件，經臺灣雲林
    地方法院以九十一年度毒聲字第六七八裁定，令入戒治處所
    施以強制戒治一年，至九十二年十月三十一日期滿執行完畢
    。同一案件再經，臺灣高等法院臺南分院以九十一年度上訴
    字第一一八九號判決，判處有期徒刑一年確定，與其前於九
    十一年十一月間所犯竊盜案件，經臺灣高等法院臺南分院以
    九十一年度上易字第一一九五號判決，判處有期徒刑一年二
    月確定，二罪定其應執行刑為有期徒刑一年十月，執行至九
    十三年十二月十九日縮刑期滿執行完畢。詎仍不知悛悔，復
    基於施用第一級毒品海洛因之概括犯意，自九十五年四月初
    某日起至同年五月七日上午某時止，在雲林縣水林村下庄路
    一號及臺北縣土城市○○路○段三十號之住處內，約以每二
    日施用一次之頻率，連續施用海洛因多次。嗣為警於九十五
    年五月八日下午二時四十分許，在臺北縣土城市○○路○段
    一八九號前查獲，並扣得甲○○所有供施用海洛因之注射針
    筒一支，經其同意為警採集尿液送驗結果，呈嗎啡陽性反應
    ，始查知上情。
二、案經臺北縣政府警察局土城分局移送臺灣板橋地方法院檢察
    署檢察官偵查起訴，本院改行簡式審判程序審理。
    理  由
一、訊據被告甲○○對於上揭施用海洛因之犯行坦承不諱。被告
    為警查獲時所採之尿液，分別以ＥＩＡ酵素免疫分析法初驗
    、ＧＣ／ＭＳ氣相層析質譜儀法確認複驗後均呈鴉片類之陽
    性反應，此有臺灣檢驗科技股份有限公司九十五年五月三十
    日（見九十五年度毒偵字第三五七二號卷第三十一頁）濫用
    藥物尿液檢驗報告書一紙在卷足稽，復有扣案供被告施用毒
    品之注射針筒一支足資佐證。被告曾於八十九年四月間、九
    十一年一月間，分別因施用毒品案件，經臺灣雲林地方法院
    以八十九年度毒聲字第五三三號及九十一年度毒聲字第二二
    號先後二次裁定送觀察、勒戒後，均無繼續施用毒品之傾向
    ，由臺灣雲林地方法院檢察署檢察官分別於八十九年六月十
    六日、九十一年四月二十三日，各以八十九年度毒偵字第五
    ○一號、九十一年度毒偵緝字第三九號、九十一年度毒偵字
    第三一八號為不起訴處分確定。復於九十一年八月間因施用
    毒品案件，經臺灣雲林地方法院以九十一年度毒聲字第六七
    八裁定，令入戒治處所施以強制戒治一年，至九十二年十月
    三十一日期滿執行完畢，被告本件施用毒品犯行，係在上揭
    強制戒治執行完畢釋放後，五年內再犯，合於毒品危害防制
    條例第二十三條第二項之起訴條件，有臺灣高等法院被告前
    案紀錄表、法務部在監在押資料表附卷可按。被告自白與事
    實相符，事證明確，犯行洵堪認定，應依法論科。
二、核被告所為，係犯毒品危害防制條例第十條第一項施用第一
    級毒品罪。其施用前後持有第一級毒品之行為為施用第一級
    毒品行為之當然手段，為施用之行為所吸收，不另論罪。按
    被告行為後，刑法第五十六條業經修正刪除，於九十四年二
    月二日經總統公布，並自九十五年七月一日起施行（下稱修
    正前刑法第五十六條），亦即被告基於概括犯意所為之數行
    為，自九十五年七月一日起已不再成立連續犯而得論以一罪
    ，而應依具體行為之性質論罪。查被告之本案多次施用海洛
    因之犯行，犯罪時間均發生於修法施行之前，被告所為之各
    次行為，時間、地點各均獨立，依修正前刑法第五十六條之
    規定，論以連續犯之一罪對被告較為有利，依刑法第二條第
    一項前段之規定，自應適用修正前之刑法第五十六條之規定
    論以連續犯。被告於上揭時間多次施用毒品犯行，時間緊接
    ，觸犯構成要件相同之罪名，顯係基於概括犯意，為連續犯
    ，應依修正前刑法第五十六條之規定以一罪論，並加重其刑
    。被告曾於九十一年八月間因施用毒品案件，經臺灣雲林地
    方法院以九十一年度毒聲字第六七八裁定，令入戒治處所施
    以強制戒治一年，至九十二年十月三十一日期滿執行完畢。
    同一案件再經，臺灣高等法院臺南分院以九十一年度上訴字
    第一一八九號判決，判處有期徒刑一年確定，與其前於九十
    一年十一月間所犯竊盜案件，經臺灣高等法院臺南分院以九
    十一年度上易字第一一九五號判決，判處有期徒刑一年二月
    確定，二罪定其應執行刑為有期徒刑一年十月，執行至九十
    三年十二月十九日縮刑期滿執行完畢，此有臺灣高等法院被
    告前案紀錄表一份在卷可稽，被告於五年以內，故意再犯本
    件最重本刑為有期徒刑以上之罪，被告行為後九十四年二月
    二日修正公布，並於九十五年七月一日施行之刑法第四十七
    條，於第一項修訂累犯以出於故意再犯者為限，第二項增訂
    強制工作免其執行或執行完畢後再犯之擬制累犯規定，刑法
    累犯之規定已有變更，惟不論依修正前之刑法第四十七條，
    或修正後之刑法第四十七條第一項之規定，本件被告均構成
    累犯，並無有利不利之差別，依修正後之刑法第二條第一項
    前段之規定，自應適用被告行為時即修正前之刑法第四十七
    條之規定論以累犯加重其刑，並依法遞加重之。爰審酌被告
    屢次施用毒品而不思悔改，品行不端，意志力薄弱，其施用
    毒品經觀察、勒戒後，仍無法斷絕施用毒品惡習，若非將其
    處以較長之刑期，與社會上毒品來源隔離，使其能深自反省
    ，斷絕與毒品之接觸，不足以助其戒絕毒癮，並懲所犯及被
    告犯罪後對於施用毒品之犯行，已經坦承，態度良好等一切
    情狀，量處如主文所示之刑。末查，扣案注射針筒一支，係
    被告所有，供施用毒品所用之物，業據被告供明在卷，應依
    刑法第三十八條第一項第二款之規定沒收。
據上論斷，應依刑事訴訟法第二百七十三條之一第一項、第二百
九十九條第一項前段，毒品危害防制條例第十條第一項，刑法第
十一條前段、第二條第一項前段、修正前刑法第五十六條、修正
前刑法第四十七條、刑法第三十八條第一項第二款，判決如主文
。
本案經檢察官朱立豪到庭執行職務
中    華    民    國    95    年    8     月    11    日
                  臺灣板橋地方法院刑事第十七庭
                              法  官  王綽光
以上正本證明與原本無異
如不服本判決應於送達後10日內向本院提出上訴狀
                              書記官  許清秋
中    華    民    國    95    年    8     月    14    日
附錄論罪科刑法條全文：
毒品危害防制條例第十條
施用第一級毒品者，處六月以上五年以下有期徒刑。
施用第二級毒品者，處三年以下有期徒刑。


司法院資訊處製作；財團法人民間司法改革基金會備份。
